【裁判字號】    90,交上易,1894
【裁判日期】    901018
【裁判案由】    過失傷害
【裁判全文】
臺灣高等法院臺中分院刑事判決                  九十年度交上易字第一八九四號
    上  訴  人
    即  被  告  乙○○
右上訴人因過失傷害案件，不服臺灣台中地方法院九十年度交易字第四一三號中華民
國九十年七月十九日第一審判決（起訴案號：臺灣台中地方法院檢察署九十年度偵字
第七００二號），提起上訴，本院判決如左：
    主    文
原判決撤銷。
乙○○因過失傷害人，處有期徒刑肆月，如易科罰金，以參佰元折算壹日。
    事    實
一、乙○○於民國（下同）九十年二月二十三日下午九時，駕駛車牌號碼ＯＪ－一一
    八五號自小客車，沿台中市○○路由崇德路往學士路方向行駛，途經台中市○○
    路與育才北街口交岔路口，應注意汽車行駛時，駕駛人應注意車前狀況，並隨時
    採取必要之安全措施，及汽車行近行人穿越道前，應減速慢行，遇有行人穿越時
    ，無論有無交通警察指揮或號誌指示，均應暫停讓行人先行通過，依當時天候、
    視線及路況，並無不能注意之情形，竟於號誌即將變換之瞬間即貿然往前行進，
    致撞及當時在行人穿越道上行走欲穿越馬路之行人丙○○，致丙○○受有右腓骨
    骨折、右膝後十字韌帶斷裂、頭部頭皮撕裂傷及多處擦傷等傷害，乙○○並主動
    向前往現場處理之警員供明其為肇事駕駛並接受裁判。
二、案經丙○○告訴臺中市警察局第二分局報告檢察官偵查起訴。
    理    由
一、訊之被告乙○○對於在右揭時、地駕車撞及告訴人丙○○之犯罪事實，固已坦承
    不諱，但否認有何過失，辯稱車禍之發生係因告訴人闖紅燈所造成，且告訴人在
    原審均供稱五權路是綠燈云云，惟查告訴人丙○○於警訊、偵查及本院一再供稱
    伊當時是在育才北路與五權路口要過行人穿越道，因人行道沒有紅綠燈，伊等一
    分多鐘，看五權路轉為紅燈確認無車後才步行通過，但遭被告撞及受傷等語（偵
    卷第七頁反面、十八頁反面、本院卷第十八頁）；並有診斷證明書一紙為憑，又
    查本院當庭勘驗原審訊問筆錄之錄音帶之結果，告訴人雖曾供稱五權路在伊行走
    之前係綠燈，但堅稱伊約莫等了一分半鐘待號誌轉為紅燈後才通行，此有本院勘
    驗筆錄足據，復有告訴人提出之現場照片四張附卷可稽，被告徒言告訴人擅闖紅
    燈致肇車禍，礙難採信。第按汽車行駛時應注意車前狀況，並隨時採取必要之安
    全措施；又汽車行近行人穿越道前，應減速慢行，遇有行人穿越時，無論有無交
    通警察指揮或號誌指示，均應暫停讓行人先行通過。道路交通安全規則第九十四
    條第三項、第一百零三條分別定有明文，被告考領有駕駛執照，本具有相當之技
    術、經驗足以遵守前開交通規則，且肇事地段有照明，路況良好，又有肇事現場
    圖為憑，依當時情形顯無不能注意之情形，是被告應注意能注意而疏不注意逕行
    直駛，以致肇事，致人受傷，其有過失甚明，其過失行為與被害人受傷之間顯有
    因果關係，其犯行堪予認定。
二、核被告乙○○所為，係犯刑法第二百八十四條第一項前段之過失傷害罪。被告為
    汽車駕駛人，行經行人穿越道，不依規定讓行人優先通行，因而致人受傷，依法
    應負刑事責任，應依道路交通管理處罰條例第八十六條第一項之規定加重其刑。
    。惟被告於肇事後警方未發覺伊為肇事駕駛之前，即主動向前來處理之警員坦承
    伊為肇事駕駛並接受裁判，此業據丁○○警員供證屬實，合乎自首之要件，應依
    法減輕其刑，原審因之予以論科固非無見，但其就被告有無自首一節漏未審酌，
    尚有未洽，告訴人上訴意旨以其無過失請求將原審判決予以撤銷改判固屬無據，
    但原審既有可議之處，自應由本院予以撤銷改判，爰審酌被告素行良好、因一時
    疏失，致肇車禍，過失程度、所生之危害、被害人所受傷勢、肇事後之態度及被
    告尚未與被害人為民事和解賠償等一切情狀，判處如主文第二項所示之刑並諭知
    易科罰金折算之標準，以示懲儆。
三、據上論斷，應依刑事訴訟法第三百六十九條第一項前段、第三百六十四條、第二
    百九十九條第一項前段，刑法第二百八十四條第一項前段，道路交通管理處罰條
    例第八十六條第一項，刑法第六十二條、第四十一條第一項前段，罰金罰鍰提高
    標準條例第一條前段、第二條，判決如主文。
本案經檢察官甲○○到庭執行職務。
中      華      民      國      九十     年       十      月     十八   日
                                    臺灣高等法院臺中分院刑事第七庭
                                          審判長法  官  林  榮  龍
                                                法  官  江  錫  麟
                                                法  官  謝  說  容
右正本證明與原本無異。
不得上訴。
                                                書記官  金  珍  華
中      華      民      國      九十     年       十      月     十九   日
附錄本案所犯法條全文
中華民國刑法第二百八十四條
(過失傷害罪)
因過失傷害人者，處六月以下有期徒刑、拘役或五百元以下罰金，致重傷者，處一年
以下有期徒刑、拘役或五百元以下罰金。
從事業務之人，因業務上之過失傷害人者，處一年以下有期徒刑、拘役或一千元以下
罰金，致重傷者，處三年以下有期徒刑、拘役或二千元以下罰金。
                                                                        Ｉ


司法院資訊處製作；財團法人民間司法改革基金會備份。
